# **Senior Staff Software Enabling and Optimization Engineer**

Avec plus de douze années d'expérience chez Intel, mon rôle stratégique en tant que senior staff engineer me permet de contribuer significativement au développement des couches logicielles et matériel d'Intel, en collaboration avec les principaux éditeurs d'applications.

### Xavier HALLADE



## **Expérience Professionnelle**

2021 à ce jour

intel.

Intel - Senior Staff SW Enabling/Optimization Engineer

Direction des efforts de production et d'optimisation des produits des principaux éditeurs d'application en Europe et amélioration du logiciel et matériel d'Intel (CPU, GPU, NPU).

Contributions notables et publiques :

- Introduction du support et optimisation du moteur de rendu Blender Cycles pour tous les GPUs Intel
- Introduction du support de Dassault Systèmes 3DExperience et SolidWorks pour les GPUs Intel Arc Pro
- Améliorations du support de l'API SYCL et de la runtime DPC++ pour les plateformes client (Windows/Linux)
- Résolution de problèmes au niveau de toutes les couches applicatives (code, compilateur, runtimes, APIs, hardware...) et implémentation de solutions temporaires.
- Contributions à la spécification "enhanced RTMP"
- Recrutement et accompagnement de 5+ ingénieurs (de Senior à Staff SW Engineer)

#### 2015-2021 Intel – Senior Application Engineer

/intel

technique, Consulting optimisation et développement d'implémentations et d'architectures de référence destinées aux éditeurs logiciels sur toutes les futures plateformes à CPU et/ou GPU Intel, des ultra-mobiles au cloud/serveurs, principalement dans les domaines de la création et consommation de contenu multimédia, la photo et video 360°, HDR, 4k ou 8k ainsi que le streaming vidéo temps réel.

#### 2012-2015 Intel - Developer Evangelist

(intel

Aide aux développeurs et partenaires pour l'adoption et l'optimisation des nouvelles plateformes et technologies d'Intel. Participation à 30+ conférences et formation de 2000+ développeurs en face-to-face par an, sur les thèmes d'Android OS (SDK, NDK, TV, Wear); Windows 8; les écrans sans-fil et déportés; capteurs NFC; RealSense.

#### 2006-2012 Novetys SARL – Cofondateur et CTO



Gestion de projets web et d'équipes. Développement PHP, MySQL, HTML/CSS, JavaScript.

Édition de ForumFr.com: Un million de visiteurs par mois.

## **Formation**

2012 **BADGE MIC: Management et Ingénierie Conseil** 

Bilan d'aptitude délivré par les Grandes Ecoles.

2008-2012 Ingénieur ESIEA Paris

École Supérieure d'Informatique, Électronique et Automatique.

Langages

- C/C++: avancé

- CUDA, SYCL: avancé

- Android: intermédiaire

- HTML/CSS, JS, PHP: intermédiaire

- python, x86 asm, gen asm, Objective-C, Go, etc: basique

## Systèmes d'Exploitation

- Windows
- Android
- Linux (Debian, Ubuntu, CentOS, ArchLinux)

#### Centres d'Intérêt

- Photographie
- Wingfoil, Dock Start

#### **Autres**

- Google Developer Expert pour Android 2015, 2016
- Github / Blender Gitea
- Linkedin



## Langues

Marseille

(remote)

Marseille

(remote)

6 ans

**Paris** 

3 ans

Nancy

6 ans

**Paris** 

**Paris** 

- Anglais: bilingue

- Allemand: débutant

- Espagnol: débutant